SONIA REYES FRONT-END DEVELOPER

CONTACTO

- 569 5257 5152
- ✓ sonia.reyes.posada@gmail.com
- in https://www.linkedin.com/in/soniareyesp/
- https://github.com/soniarez
- https://sonia-portfolio.vercel.app/

EDUCACIÓN

BOOTCAMP DE DESARROLLO WEB

Laboratoria

Marzo 2022 - Agosto 2022.

MAGISTER EN ESTRATEGIA Y COMERCIO INTERNACIONAL

Universidad de Chile.

Marzo 2014 - Diciembre 2015.

LICENCIADA EN ADMINISTRACIÓN DE EMPRESAS

UCA, El Salvador.

Marzo 2008 - Octubre 2013.

SKILLS

JavaScript

React

HTML5

CSS3

Tailwind

Firebase

Git

Node.js

Vite

Figma

API Rest

IDIOMAS

Inglés: C1 Level - Certificación IELTS,

British Council

SOBRE MÍ

Front-End Developer y Magister en Administración de Empresas. Me apasiona entender cómo funcionan las cosas, qué hay detrás de las aplicaciones y programas que utilizamos y son tan parte de nuestro día a día. Aporto con una visión amplia a proyectos que buscan crear y mejorar la experiencia del usuario.

EXPERIENCIA

TRAINEE DE DESARROLLO WEB

Laboratoria. Chile.

Marzo 2022 - Presente.

Bootcamp full-time, donde he desarrollado **aplicaciones web dinámicas y** adaptables a distintos dispositivos.

Algunos proyectos que he realizado:

- Dashboard de data visualization para Banco Itaú en Hackaton Laboratoria: React, JavaScript, Tailwind, Material UI, ApexCharts.
- Web app de gestión de pedidos de restaurante: React, Sass, API Rest,
- Paquete, npm, para validación de links en archivos .md: Node.js, Axios,
 Cheerio, CLI.
- Red social funcionalidad SPA (Single Page Application y CRUD.
- Juego de memory match: Figma, JavaScript Vanilla, CSS, HTML5, Git, unit tests.

RESPONSABLE ADMINISTRATIVA

Academia BIM, Chile.

2017 - Presente.

Responsable de los procesos administrativos y operativos. Lideré el proceso de certificación como Centro Autorizado Autodesk, potenciando así las oportunidades comerciales del negocio. Una de mis principales funciones es entender y transmitir las necesidades del cliente, transformándolas en propuestas de trabajo.

SOFTSKILLS

Autoaprendizaje.

Responsabilidad.

Planificación.

Adaptabilidad.

Trabajo en Equipo.

Recepción a recibir y brindar feedback.

RESPONSABLE ADMINISTRATIVA

BIMetriX, Chile (parte de Academia BIM) 2019 - Presente.

Responsable de las actividades administrativas y operativas de BIMetriX. Estuve a cargo de liderar la postulación y ejecución exitosa a Startup Chile, y otras fuentes de financiamiento, logrando así financiación para el negocio en etapas tempranas.

ANALISTA DE PROYECTOS

Asexma, Asociación Gremial de Pymes Exportadoras, Chile. 2015 - 2017.

Fui responsable de promocionar y posicionar Pymes chilenas en mercados internacionales, por medio de ruedas de negocios. **También, logré** postulaciones exitosas a líneas de financiamiento como Corfo y ProChile para el desarrollo de proyectos de la asociación.